臺灣士林地方法院刑事判決
110年度審易字第1388號
公  訴  人  臺灣士林地方檢察署檢察官
被      告  林長功



上列被告因妨害自由等案件，經檢察官提起公訴（110年度偵字
第11062號、第16013號），本院判決如下：
    主  文
林長功犯恐嚇危害安全罪，處拘役貳拾日，如易科罰金，以新臺
幣壹仟元折算壹日。緩刑貳年，緩刑期間付保護管束，並應接受
法治教育課程拾小時。
    事  實
一、林長功為臺北市○○區○○路0段00號雙溪麗園社區總幹事，林
    怡廷之母黃琳琳則係該社區地下樓層停車位之所有權人。林
    怡廷於民國110年5月8日16時58分許，自地下樓層停車位行
    經社區大廳欲離開該社區，同時手持行動電話連續錄影，林
    長功因認林怡廷既非社區住戶，依該社區地下停車場管理辦
    法自不得由社區大廳出入，乃上前質問林怡廷而與之發生口
    角，並基於恐嚇危害安全之犯意，接續對林怡廷恫稱：「還
    是要我踹你」、「你下次再走走看，我是以管理者來警告你
    不要再走這邊」等語，而以加害身體之惡害通知恐嚇林怡廷
    ，使林怡廷心生畏懼，致生危害於安全。
二、案經林怡廷訴由臺北市政府警察局士林分局報告臺灣士林地
    方檢察署檢察官偵查起訴。
    理  由
壹、程序部分
一、按被告以外之人於審判外之言詞或書面陳述，除法律有規定
    者外，不得作為證據，刑事訴訟法第159 條第1 項定有明文
    。又被告以外之人於審判外之陳述，雖不符刑事訴訟法第15
    9 條之1 至第159 條之4 之規定，而經當事人於審判程序同
    意作為證據，法院審酌該言詞陳述或書面陳述作成時之情況
    ，認為適當者，亦得為證據；當事人、代理人或辯護人於法
    院調查證據時，知有同法第159 條第1 項不得為證據之情形
    ，而未於言詞辯論終結前聲明異議者，視為有前項之同意，
    刑事訴訟法第159 條之5 亦定有明文。
二、本判決下列所引用之被告以外之人於審判外之傳聞證據，經
    本院於審理中逐一提示卷內事證，並請被告林長功表示意見
    ，被告均答以「沒有意見」等語，顯見被告在本院調查證據
    時，知有前開不得為證據之情形下，仍未爭執其證據能力，
    且迄本案言詞辯論終結前均未聲明異議，本院審酌上開證據
    方法之作成情況，並無違法不當之情形，且與本案具有關連
    性，應認以之作為證據應屬適當，依刑事訴訟法第159 條之
    5 第2 項規定，自得作為證據。
貳、實體部分
一、被告林長功除於警詢、偵訊時供述與告訴人林怡廷發生口角
    爭執之大致經過在卷，復於本院準備程序及審理時坦承全部
    犯罪事實不諱（見偵卷第7頁至第12頁、第71頁至第73頁、
    本院審易卷第48頁、第58頁至第59頁），並有證人即告訴人
    林怡廷之證詞（見偵卷第17頁至第22頁、第65頁至第66頁）
    ，以及手機錄影光碟1片、譯文1份、翻拍照片4張在卷可稽
    （見偵卷第27頁、第29頁至第31頁），足見被告上開任意性
    自白應與事實相符，堪予採信。綜上，本案事證明確，被告
    前開恐嚇犯行洵堪認定，應予依法論科。
二、論罪科刑
　㈠核被告林長功所為，係犯刑法第305條之恐嚇危害安全罪。被
    告以「還是要我踹你」、「你下次再走走看，我是以管理者
    來警告你不要再走這邊」等語恐嚇告訴人林怡廷，係本於同
    一犯罪動機，在密切接近之時間、同一地點實施，並侵害同
    一法益，各行為之獨立性極為薄弱，依一般社會健全概念，
    在時間差距上，難以強行分開，在刑法評價上，以視為數個
    舉動之接續施行，合為包括之一行為予以評價，較為合理，
    應僅論以接續犯之一罪。
　㈡爰審酌被告負責管理社區事務，未思以和平理性方式解決糾
    紛，竟出言恐嚇告訴人，造成告訴人心生畏懼，法治觀念顯
    屬薄弱，所為應予非難。惟念被告犯後坦承犯行，並與告訴
    人達成和解，有和解書、刑事撤回暨陳報狀、調解筆錄、致
    歉函等在卷可佐（見本院審易卷第33頁至第35頁、第39頁至
    第43頁），足見被告確有悔意，兼衡其犯罪動機、手段、所
    生危害，暨被告自陳專科畢業之智識程度、已婚、目前從事
    保全業，月薪約新臺幣3萬元之家庭生活經濟狀況等一切情
    狀，量處如主文所示之刑，並諭知易科罰金之折算標準。
三、被告林長功前未曾因故意犯罪而受有期徒刑以上刑之宣告，
    此有臺灣高等法院被告前案紀錄表存卷可查。本院考量被告
    係一時失慮，致罹刑典，且事後坦承犯行，並與告訴人達成
    和解，告訴人復具狀同意給予被告緩刑之機會，有前揭刑事
    撤回暨陳報狀在卷可憑，足見被告非無悔過負責之誠，堪認
    被告經此刑事偵審追訴教訓，當知警惕悔悟，因認所宣告之
    刑以暫不執行為適當，爰依刑法第74條第1項第1款規定，併
    諭知被告緩刑2年，以啟自新。再為使被告能於本案從中深
    切記取教訓，促使其日後得以知曉遵守法律，避免其再度犯
    罪，並導正其前開偏差行為，爰依刑法第74條第2項第8款規
    定，命被告接受10小時之法治教育課程，並依刑法第93條第
    1項第2款規定，諭知於緩刑期間付保護管束，期使被告明瞭
    其行為所造成之損害，並能藉此培養正確法治觀念，而於日
    後謹慎行事。另倘被告於本案緩刑期間，違反上開所定負擔
    情節重大，足認原宣告之緩刑難收其預期效果，而有執行刑
    罰之必要，依刑法第75條之1第1項第4款規定，得撤銷其緩
    刑之宣告，併予敘明。
四、不另為不受理之諭知　　
  ㈠公訴意旨略以：被告林長功於110年5月8日下午，在雙溪麗園
    社區大廳對告訴人林怡廷辱罵「操你媽的」，因認被告涉有
    公然侮辱罪嫌。
  ㈡按告訴乃論之罪，告訴人於第一審辯論終結前，得撤回其告
    訴；告訴經撤回者，應諭知不受理之判決，刑事訴訟法第23
    8條第1項、第303條第3款分別定有明文。
  ㈢本件依起訴書所載內容，認被告此部分所為係犯刑法第309條
    第1項之公然侮辱罪，依刑法第314條規定，須告訴乃論。茲
    告訴人已與被告成立和解，並具狀撤回告訴，業如前述，本
    應就此部分犯行為不受理之諭知，惟此部分罪嫌與前開論罪
    科刑部分有想像競合犯之裁判上一罪關係，爰不另為不受理
    之諭知，附此敘明。
據上論斷，應依刑事訴訟法第299條第1項前段，刑法第305條、
第41條第1項前段、第74條第1項第1款、第2 項第8 款、第93條
第1項第2 款，刑法施行法第1條之1第1項，判決如主文。　　
本案經檢察官王啟旭提起公訴，檢察官張尹敏到庭執行職務。
中　　華　　民　　國　　111 　年　　1 　　月　　20　　日
                  刑事第九庭法  官  蘇怡文
上正本證明與原本無異。  　　　　　　　　　
如不服本判決應於收受送達後20日內向本院提出上訴書狀，並應
敘述具體理由。其未敘述上訴理由者，應於上訴期間屆滿後20日
內向本院補提理由書（均須按他造當事人之人數附繕本）「切勿
逕送上級法院」。因疫情而遲誤不變期間，得向法院聲請回復原
狀。
                            書記官  林孟君    
中　　華　　民　　國　　111 　年　　1 　　月　　20　　日
附錄本案論罪科刑法條全文：
中華民國刑法第305條
以加害生命、身體、自由、名譽、財產之事恐嚇他人，致生危害
於安全者，處2年以下有期徒刑、拘役或9千元以下罰金。